nb: Klær og tilbehør > Klesplagg > Treningsklær > Treningsklær gensere og hettegensere: Hettegensere; Sweatshirts; Løpejakker
hu: Ruházat és kiegészítők > Ruházat > Sportruházat > Sportpulóverek és kapucnis pulóverek: Kapucnis pulóverek; Melegítő felsők; Sportdzsekik
tr: Kıyafet ve Aksesuarlar > Giyim Eşyaları > Spor Kıyafetler > Spor Giyim Sweatshirt ve Kapüşonlular: Kapüşonlular; Sweatshirt; Atletizm Üst
zh-CN: 服饰与配饰 > 服装 > 运动服装 > 运动服、运动衫和连帽衫: 连帽衫; 卫衣; 运动夹克
pl: Ubrania i akcesoria > Odzież > Ubrania sportowe > Bluzy sportowe i bluzy z kapturem: Bluzy z kapturem; Bluzy; Kurtki dresowe
ko: 의류/액세서리 > 의류 > 운동복 > 운동복 스웨트셔츠 & 후드티: 후드티; 스웻셔츠; 트랙 재킷
ja: ファッション・アクセサリー > 衣料品 > スポーツウェア > スポーツウェアスウェット・パーカー: パーカー; スウェット; トラックジャケット
fr: Vêtements et accessoires > Vêtements > Vêtements fitness et sports > Sweat-shirts et sweats à capuche de sport: Sweats à capuche; Sweat-shirts; Vestes de survêtement
pt-PT: Acessórios e vestuário > Vestuário > Roupa desportiva > Sweatshirts e hoodies desportivos: Camisolas com capuz; Sweatshirts; Casacos de fato de treino
nl: Kleding en accessoires > Kleding > Kleding voor actieve bezigheden > Sportsweatshirts en hoody's: Hoody's; Sweatshirts; Trainingsjassen
es: Ropa y accesorios > Prendas de vestir > Ropa deportiva > Sudaderas para deporte y sudaderas con capucha: Sudaderas con capucha; Sudaderas; Chaquetas deportivas
de: Bekleidung & Accessoires > Bekleidung > Sportbekleidung > Activewear-Sweatshirts und -Hoodies: Kapuzenpullis; Sweatshirts; Trainingsjacken
cs: Oblečení a doplňky > Oblečení > Sportovní oblečení > Sportovní oblečení – mikiny a mikiny s kapucí: Mikiny s kapucí; Mikiny; Teplákové bundy
ru: Одежда, обувь и аксессуары > Одежда > Спортивная одежда > Спортивные толстовки и худи: Худи; Толстовки; Олимпийки
vi: Quần áo & Phụ kiện > Quấn áo > Quần áo thể thao > Áo nỉ thể thao & áo có mũ: Áo có mũ; Áo nỉ; Áo khoác thể thao có khóa kéo
it: Abbigliamento e accessori > Abbigliamento > Abbigliamento sportivo > Felpe e felpe con cappuccio sportive: Felpe con cappuccio; Felpe; Felpe della tuta
en: Apparel & Accessories > Clothing > Activewear > Activewear Sweatshirts & Hoodies: Hoodies; Sweatshirts; Track Jackets
bg-BG: Облекло и аксесоари > Облекло > Ежедневно спортно облекло > Суетшърти със и без качулка: Суетшърти с качулка; Суетшърти без качулка; Леки спортни якета
sl-SI: Oblačila in dodatki > Oblačila > Športna oblačila > Športne majice z dolgimi rokavi in puloverji s kapuco: Puloverji s kapuco; Majice z dolgimi rokavi; Pohodniške jakne
zh-TW: 服飾與配件 > 衣著 > 運動服 > 運動服運動衫和連帽上衣: 連帽上衣; 運動衫; 休閒運動外套
ro-RO: Îmbrăcăminte și accesorii > Îmbrăcăminte > Îmbrăcăminte sport > Bluze și hanorace sport: Hanorace; Bluze sport; Jachete de trening
el: Ένδυση και αξεσουάρ > Ενδύματα > Αθλητικά ενδύματα > Αθλητικά φούτερ & μπλούζες με κουκούλα: Φούτερ με κουκούλα; Φούτερ; Αθλητικές ζακέτες
fi: Vaatteet ja asusteet > Vaatteet > Urheiluvaatteet > Urheilupuserot ja -hupparit: Hupparit; Collegepuserot; Verryttelytakit
sk-SK: Oblečenie a doplnky > Oblečenie > Funkčné oblečenie > Funkčné mikiny a mikiny s kapucňou: Mikiny s kapucňou; Mikiny; Teplákové bundy
lt-LT: Apranga ir aksesuarai > Drabužiai > Drabužiai aktyviai veiklai > Megztiniai ir megztiniai su gobtuvu aktyviai veiklai: Megztiniai su gobtuvu; Megztiniai; Sintetinės sportinės striukės
hr-HR: Odjeća i modni dodaci > Odjeća > Sportska odjeća > Sportske trenirke i majice s kapuljačom: Majice s kapuljačom; Gornji dio trenirke; Gornji dio trenirke za trčanje
pt-BR: Vestuário e acessórios > Roupas > Roupas esportivas > Moletons com capuz e esportivos: Moletons com capuz; Moletons; Jaquetas de trilha
da: Tøj og tilbehør > Tøj > Sportstøj > Sportssweatshirts og hættetrøjer: Hættetrøjer; Sweatshirts; Løbejakker
th: เสื้อผ้าและเครื่องประดับ > เสื้อผ้า > ชุดสำหรับเล่นกีฬา > ชุดออกกำลังกาย เสื้อแขนยาว และเสื้อฮู้ด: เสื้อฮู้ด; เสื้อแขนยาว; เสื้อแจ็คเก็ต
sv: Kläder och accessoarer > Klädsel > Träningskläder > Activewear sweatshirts och huvtröjor: Hoodies; Collegetröjor; Träningsjackor